【裁判字號】    98,訴,30
【裁判日期】    980305
【裁判案由】    違反毒品危害防制條例
【裁判全文】
臺灣新竹地方法院刑事判決                98年度訴字第30號
公  訴  人  臺灣新竹地方法院檢察署檢察官
被      告  甲○○
                      6弄62.
                    （另案在臺灣新竹監獄新竹分監執行中）
上列被告因違反毒品危害防制條例案件，經檢察官提起公訴（97
年度毒偵字第2333號），本院判決如下：
    主  文
甲○○施用第一級毒品，累犯，處有期徒刑玖月。又施用第二級
毒品，累犯，處有期徒刑陸月。應執行有期徒刑壹年貳月。
    事  實
一、甲○○前因施用毒品案件，經本院於民國89年9 月16日以89
    年度毒聲字第2313號裁定送觀察、勒戒後，認無繼續施用毒
    品之傾向，於89年10月5 日執行完畢釋放，並由臺灣新竹地
    方法院檢察署檢察官於89年10月9 日以89年度毒偵字第2345
    號為不起訴處分確定；復於93年間因施用第一、二級毒品案
    件，經本院於94年6 月10日以94年訴字第77號分別判處有期
    徒刑8 月、5 月，並定應執行刑有期徒刑1 年確定；另因竊
    盜案件經本院於94年12月30日以94年度易字第757 號判處有
    期徒刑7 月確定，上開3 罪經本院以95年度聲字第250 號定
    應執行有期徒刑1 年6 月；復因施用毒品案件，經本院於95
    年1 月27日以94年度訴字第962 號判決分別判處有期徒刑1
    年、6 月，並定應執行刑有期徒刑1 年4 月，上開2 罪，經
    本院於96年8 月6 日以96年度聲減字第623 號裁定減為應執
    行有期徒刑8 月確定；上開各罪接續執行至96年12月27 日
    縮短刑期執行完畢，於同年月28日出監。猶未戒除毒癮，基
    於施用第一級毒品海洛因犯意，於97年5 月12日上午某時，
    在其新竹縣竹北市○○里○○鄰○○路125 巷26弄62號住處，
    以將海洛因摻入生理食鹽水再以注射針筒注射施打之方式，
    施用第一級毒品海洛因1 次；另基於施用第二級毒品甲基安
    非他命（起訴書誤載為安非他命）之犯意，於97年5 月12
    日22時35分為警查獲後採尿前回溯96小時內之某時，在臺灣
    地區某處以不詳方式施用第二級毒品甲基安非他命1 次。嗣
    於97年5 月12日，甲○○因另案至警局接受調查，經警採驗
    其尿液送驗結果呈嗎啡、可待因、安非他命、甲基安非他命
    陽性反應，而悉上情。
二、案經新竹市警察局第二分局報請臺灣新竹地方法院檢察署檢
    察官偵查起訴。
    理  由
壹、程序部分：
    本件被告於本院準備程序中表示對本案卷內人證、物證之證
    據能力無意見（見本院卷第17頁），且於言詞辯論終結前，
    就本案證據之調查，均無任何異議，是依刑事訴訟法第159
    條之5 規定，該等人證、物證，自均有證據能力，先予敘明
    。
貳、實體部分：
一、認定被告犯罪事實所憑之證據及認定之理由：
  (一)訊據被告甲○○對於前揭時、地施用第一級毒品海洛因之事
    實迭於警詢、偵查及本院審理中均坦承不諱，並有新竹市警
    察局辦理煙毒、麻醉藥品按尿液送驗受檢人真實姓名代號對
    照表、臺灣尖端先進生技醫藥股份有限公司濫用藥物檢驗報
    告在卷可按，足見被告此部分之自白與事實相符，本件被告
    施用第一級海洛因部分事證明確，被告確有於前揭時、地施
    用第一級毒品海洛因乙次之犯行洵堪認定。
  (二)被告固稱：驗尿報告有驗出甲基安非他命、安非他命類陽性
    反應，願意承認等語，然矢口否認有施用第二級毒品甲基安
    非他命之犯行，辯稱：伊沒有施用第二級毒品甲基安非他命
    ，可能伊的朋友有許多人在施用，伊無法確定是在何處用甲
    基安非他命云云。惟查：
    1.被告於97年5 月12日22時35分為警獲後經警採尿送臺灣尖
      端先進生技醫藥股份有限公司以酵素免疫分析法初步檢驗
      再以氣相層析質譜儀法確認檢驗結果，安非他命類、甲基
      安非他命類藥物皆呈陽性反應，有該公司濫用藥物檢驗報
      告、新竹市警察局辦理煙毒、麻醉藥品按尿液送驗受檢人
      真實姓名代號對照表各1 件在卷可稽。按(1)「尿液毒品檢
      驗如單以免疫分析法篩檢，有可能因為交叉反應，而對服
      用毒品或甲基安非他命以外藥物者之尿液產生偽陽性結果
      ，然若再以薄層分析法檢驗，應可絕除大部分偽陽性問題
      。惟若能使用先進之氣相層析質譜儀分析法確認，則可完
      全排除偽陽性之干擾，為目前最具公信力的檢驗方法」，
      為法務部調查局第六處87年9 月29日（87）發技 (一)字
      第87074574號函所揭示；(2)而甲基安非他命經口服投與後
      約百分之70於24小時內自尿中排出，約百分之90於96小時
      內自尿中排出，其檢出與投與方式、投與量、個人體質、
      採尿時間與檢測儀器之精密度等諸多因素有關，因此僅憑
      尿液中呈安非他命陽性反應，並無法確實推算吸食時間距
      採尿時間之長短，惟依上開資料推斷，最長可能不會超過
      4 日（即96年小時），此經行政院衛生署藥物食品檢驗局
      81 年2月8 日藥檢壹字第1156號函示在案；再按施用安
      非他命後，其尿液不致檢出甲基安非他命陽性反應，而施
      用甲基安非他命後，其尿液可檢出甲基安非他命和其代謝
      物安非他命成分。證明：尿液經檢驗出甲基安非他命陽性
      ，係施用甲基安非他命後以甲基安非他命原態排出者；而
      檢驗出安非他命陽性部分，乃施用甲基安非他命、安非他
      命均可檢驗出安非他命陽性反應，亦有行政院衛生署管制
      藥品管理局93年11月2 日管檢字第0930010499號函影本1
      份在卷可稽。足認被告確有於經警採尿回溯96小時內之某
      時（不含為警查獲迄採尿期間），施用第二級毒品甲基安
      非他命犯行。
    2.至被告雖以前揭情詞置辯，惟查，關於尿液檢驗結果呈之
      甲基安非他命、安非他命陽性反應，是否可能係吸入安非
      他命之二手煙所造成乙節，法務部調查局曾函示：若非長
      時間與吸毒者直接相向且大量存心吸入吸毒者所呼出之煙
      氣，以二手煙中可能存在之低劑量煙毒或安非他命，應不
      致在尿液中檢驗出煙毒或安非他命反應（參見法務部調查
      局（82）技發一字第4153號函）。是被告雖以朋友有吸食
      甲基安非他命云云置辯，然依前述函文說明，若非被告「
      直接相向」且「大量存心吸入」煙氣之情形，當無可能不
      慎吸入他人之「二手煙」造成驗尿呈甲基安非他命陽性反
      應，是被告辯以他人施用毒品致其不慎吸到「二手煙」云
      云，不足採信。且依濫用藥物尿液檢驗報告所示，其中就
      安非他命類甲基安非他命部分之數值為「10440 」，實高
      於閾值「500 」甚多，益徵被告所辯顯係事後卸責之詞，
      委無足取。
    3.綜上，本件事證明確，被告上揭施用第二級毒品犯行足可
      認定。
  (三)第查，被告因施用毒品案件，經本院以89年9 月16日以89年
    度毒聲字第2313號裁定送觀察、勒戒後，認無繼續施用毒品
    之傾向，於民國89年10月5 日執行完畢釋放，並由臺灣新竹
    地方法院檢察署檢察官於89年10月9 日以89年度毒偵字第23
    45號為不起訴處分確定；又於93年間因施用第一、二級毒品
    案件，經本院於94年6 月10日以94年訴字第77號分別判處有
    期徒刑8 月、5 月，並定應執行刑有期徒刑1 年確定；又於
    95年間施用毒品案件，經本院於95年1 月27日以94年度訴字
    第962 號判決分別判處有期徒刑1 年、6 月，並定應執行刑
    有期徒刑1 年4 月，上開2 罪，經本院於96年8 月6 日以96
    年度聲減字第623 號裁定減為應執行有期徒刑8 月確定等情
    ，有臺灣高等法院被告前案紀錄表、臺灣新竹地方法院檢察
    署刑案資料查註紀錄表各乙份等在卷可稽。
  (四)綜上，本件事證明確，被告犯行洵堪認定，自應依法予以論
    罪科刑。
二、論罪科刑：
    核被告所為係犯毒品危害防制條例第10條第1 項、同條第2
    項之施用第一級、第二級毒品罪。其施用前及施用時持有海
    洛因及甲基安非他命之低度行為，應為其施用之高度行為所
    吸收，均不另論罪。被告所犯上開2 罪間，犯意各別，行為
    互殊，應予分論併罰。被告有事實欄一所示前科，為前揭臺
    灣新竹地方法院檢察署刑案資料查註紀錄表、臺灣高等法院
    被告前案紀錄表所載明，其受有期徒刑之執行完畢，5 年內
    再故意犯本件有期徒刑以上之2 罪，均應依刑法第47條第1
    項之規定，論以累犯，並均依法加重其刑。爰審酌被告因施
    用毒品之違反毒品危害防制條例案件迭經觀察、勒戒、強制
    戒治及追訴處罰，猶不知警惕、悔改，無視毒品對其個人身
    心及社會之負面影響，仍繼續施用，顯然自制力薄弱，所為
    係戕害自身身心健康，犯罪手段、情節及所生危害、犯後坦
    承有施用第一級毒品海洛因，惟仍矢口否認有施用第二級毒
    品甲基安非他命之犯行等一切情狀，分別量處如主文所示之
    刑，並定其應執行刑。
據上論斷，應依刑事訴訟法第299 條第1 項前段，毒品危害防制
條例第10條第1 項、第2 項，刑法第11條前段、第47條第1 項、
第51條第5 款，判決如主文。
本案經檢察官洪裕翔到庭執行職務。
中    華    民    國    98    年    3     月    5     日
                  刑事第四庭  審判長法  官  黃美文
                                    法  官  邱玉汝
                                    法  官  朱美璘
以上正本證明與原本無異
如不服本判決應於收受判決後10日內向本院提出上訴書狀，並應
敘述具體理由。其未敘述上訴理由者，應於上訴期間屆滿後20日
內向本院補提理由書 (均須按他造當事人之人數附繕本)「 切勿
逕送上級法院」。
中    華    民    國    98    年    3     月    5     日
                                    書記官  楊嘉惠
附錄本案論罪科刑法條：
毒品危害防制條例第10條
施用第一級毒品者，處6月以上5年以下有期徒刑。
施用第二級毒品者，處3年以下有期徒刑。


司法院資訊處製作；財團法人民間司法改革基金會備份。
